臺灣板橋地方法院刑事判決　　　　　　　94年度易字第1251號
公　訴　人　臺灣板橋地方法院檢察署檢察官
被　　　告　甲○○
　　　　　　　　　　（另案於臺灣桃園監獄執行中）
上列被告因侵占案件，經檢察官聲請以簡易判決處刑（94年度偵
緝字第1620號），及併案審理（臺灣臺北地方法院檢察署94年度
偵字第20274 號），本院認不宜以簡易判決處刑，改適用通常程
序審理，於準備程序進行中，被告就被訴及併案之事實為有罪之
陳述，經告知被告簡式審判程序之旨，並聽取當事人之意見後，
裁定進行簡式審判程序判決如下：
    主  文
甲○○共同連續意圖為自己不法之所有，以詐術使人將本人之物
交付，處有期徒刑陸月，如易科罰金，以佰元折算壹日。
    事  實
一、甲○○曾犯擄人勒贖罪，經本院以86年度重訴字第36號判決
    判處有期徒刑13年6 月，經上訴臺灣高等法院駁回上訴而確
    定，另因詐欺案件，經本院以83年度易字第4841號判決判處
    有期徒刑10月確定，上開兩案經裁定定執行刑有期徒刑13年
    8 月，執行至民國89年11月4 日假釋付保護管束。甲○○於
    假釋期間又犯侵占、偽造文書等罪，經聲請撤銷假釋，現執
    行殘刑6 年9 月30日（本案不構成累犯）。甲○○於92年間
    ，透過報紙分類廣告得知可出面以自己名義代他人租車以賺
    取金錢，而依甲○○之智識能力，可判斷此為詐取他人財物
    之手段，其竟仍透過報載電話與對方聯絡見面後，談妥由甲
    ○○出面租2 輛自用小客車，另由真實年籍不詳之成年女子
    吳佩琪刷卡支付車租，甲○○可拿取報酬共新臺幣（下同）
    80,000元。甲○○因缺錢花用，乃與不詳姓名年籍之成年男
    子2 人，以及吳佩琪共4 人，基於詐欺之意圖為自己不法所
    有之概括犯意聯絡，於92年5 月26日下午1 時30分許，至游
    源德所開設位於臺北縣三重市○○○路202 號1 樓之租車行
    租車，由甲○○與吳佩琪進入店內，謊稱2 人婚期將近需租
    用禮車，4 日內用畢即歸還云云，使游源德不疑有他，而與
    甲○○簽訂租賃契約，由甲○○租得德國製賓士廠牌之車號
    AD-0007 號自用小客車（登記於游源德之配偶陳美蓉名下）
    ，甲○○得手後交予在店外等候之男子。4 人旋開該詐取得
    手之用小客車轉往臺中市，而於同日18時許，渠等4 人至臺
    中市○○路○ 段114 之16號格上租車公司臺中分公司，以同
    前手法，由甲○○偕吳佩琪進入店內，向站長林宜德謊稱因
    婚期將近欲租車使用，用畢即歸還云云，使林宜德陷於錯誤
    ，與甲○○簽訂租賃契約後，將車號YY-7088 號自用小客車
    交予甲○○，甲○○得手後即交予前開2 名男子，其中1 名
    男子先將車號YY-7088 號自用小客車駛離，另1 名男子再以
    車號AD-0007 號之自用小客載甲○○返回臺北，在臺北某處
    交給甲○○40,000元後離去（餘款40,000元未交付）。嗣因
    租期屆至，甲○○並未交還車輛予游源德、林宜德，經報警
    追查後始悉上情。
二、案經臺北縣政府警察局三重分局報請臺灣板橋地方法院檢察
    署檢察官偵查後聲請簡易判決處刑；及由臺灣中市公所警察
    局第六分局報請臺灣臺中地方法院檢察署檢察官呈轉臺灣桃
    園地方法院檢察署檢察官、再呈請臺灣高等法院檢察署令轉
    臺灣臺北地方法院檢察署檢察官偵查後移送本院併辦。
    理  由
一、按除被告所犯為死刑、無期徒刑、最輕本刑為3 年以上有期
    徒刑之罪或高等法院管轄第一審案件者外，於第一次審判期
    日前之準備程序進行中，被告先就被訴事實為有罪之陳述時
    ，審判長得告知被告簡式審判程序之旨，並聽取當事人、代
    理人、辯護人及輔佐人之意見後，裁定進行簡式審判程序，
    刑事訴訟法第273 條之1 第1 項定有明文。經核本件被告甲
    ○○所犯係死刑、無期徒刑、最輕本刑為3 年以上有期徒刑
    以外之罪，其於準備程序中就被訴及併案之事實為有罪陳述
    ，經法官告知簡式審判程序之旨，並聽取公訴人、被告之意
    見後，本院爰依首揭規定，合議裁定由受命法官獨任進行簡
    式審判程序，合先敘明。
二、本件犯罪事實，業據被告甲○○坦承不諱，核與證人游源德
    、林宜德所述相符，並有卷附租賃契約書、甲○○身分證、
    汽車駕駛執照影本、本票以及車籍資料等在卷可稽。綜上事
    證，足認被告本件犯行明確，應依法論處。
三、核被告所為，係犯刑法第339 條第1 項之詐欺取財罪，被告
    與吳佩琪及2 名不詳姓名之成年男子間，就前開犯行有犯意
    聯絡及行為分擔，應論以共同正犯。被告等所為兩次詐欺犯
    行間，時間緊接、犯罪構成要件相同，顯係基於概括犯意反
    覆所為，應依連續犯規定論以一罪，並依法加重其刑。又原
    聲請簡易判決處刑意旨雖指稱被告所犯為侵占罪嫌，惟被告
    等犯罪決意起於租車之前，並非於租車之後始起意侵占據為
    己有，而係於租車之前，即由被告及吳佩琪向車行負責人謊
    稱結婚租車使用，用畢歸還云云，始被害人誤信為合法租車
    ，實則係交由另2 名不詳男子駛離，顯係施用詐術騙取財物
    之行為，應該當於詐欺取財罪。而此部分除聲請簡易判決處
    刑書已敘及本案之基本社會事實外，公訴人復於本院審判程
    序中補充論告（見本院94年11月25日簡式審判筆錄第4 頁）
    ，是其犯罪事實既為原聲請簡易判決處刑效力所及，本於同
    一事實，本院自得變更起訴法條而為審判（最高法院81年度
    臺非字第423 號判決要旨參照）。又原聲請簡易判決處刑要
    旨僅論及被告於92年5 月26日下午1 時30分許，在臺北縣三
    重市○○○路202 號1 樓所為之詐欺取財犯行，惟被告於同
    日18時在臺中市○○路○ 段114 之16號所為之詐欺取財犯行
    ，既與聲請簡易判決處刑部分有連續犯之裁判上一罪關係，
    亦為原聲請簡易判決處刑之效力所及，本院應擴張併予審判
    。爰審酌被告有事實欄所載之前案執行紀錄，有臺灣高等法
    院被告前案紀錄表在卷為據，本案雖不構成累犯，惟被告素
    行不良，僅因一時圖利又犯本罪，本應嚴懲。惟酌以被告犯
    後如實坦承犯行，並衡其犯罪動機、目的、所生危害等一切
    情狀，量處如主文所示之刑，並諭知如易科罰金之折算標準
    。
四、併案部分（臺灣臺北地方法院檢察署94年度偵字第20274 號
    ）與原聲請簡易判決處刑部分有裁判上一罪關係，本院應併
    予審判，附此敘明。
據上論斷，應依刑事訴訟法第452 條、第273 條之1 第1 項、第
299 條第1 項前段、第300 條，刑法28條、第56條、第339 條第
1 項、第47條、第41條第1 項前段，罰金罰鍰提高標準條例第1
條前段、第2 條，判決如主文。
本案經檢察官陳孟黎到庭執行職務。
中　　華　　民　　國　　94　　年　　12　　月　　2 　　日
                    刑事第十一庭    法  官  林漢強
以上正本證明與原本無異。
如不服本判決，應於判決送達後10日內，向本院提出上訴狀。
                                    書記官  黃大千
中　　華　　民　　國　　94　　年　　12　　月　　2 　　日
附錄本案論罪科刑所用法條全文：
刑法第339條
意圖為自己或第三人不法之所有，以詐術使人將本人或第三人之
物交付者，處五年以下有期徒刑、拘役或科或併科一千元以下罰
金。
以前項方法得財產上不法之利益或使第三人得之者，亦同。
前二項之未遂犯罰之。
